臺灣高等法院臺南分院刑事裁定　　　　　　　九十三年度聲再字第一二號　敬
　　再審聲請人
　　即受判決人　吳　 權　 晉.
右列聲請人因竊盜案件，對於本院九十二年度上易字第四七號中華民國九十二年十一
月十二日確定判決（臺灣臺南地方法院九十一年度易字第一０四０號，臺灣臺南地方
法院檢察署九十一年度偵字第四五八六號及併辦案號：九十一年度偵字第八七二九、
一０五四０、一二八八六號、九十二年度偵字第五二一、四０三二號）聲請再審，本
院裁定如左：
      主    文
再審之聲請駁回。
      理    由
一、聲請意旨略稱：聲請人因發現確實之新證據足認應受輕於原確定判決所定之罪(一)
    不在場犯罪之新證據：聲請人於民國（以下同）九十年八月十四日晚上八點多
    ，因涉嫌強盜罪，經台南市警察局第五分局逮捕後，經台南地方法院裁定羈押台
    南看守所，如何犯下確定判決附表一編號、、所示之竊盜案件。聲請人
    於九十年九月三日經臺灣臺南地方法院裁定交保候傳，且因遭刑求，於同年九月
    五日尚經行政院衛生署台南醫院診斷為「左手腕骨折走位」，如何犯下如附表二
    編號113所示之案件。(二)原確定判決附表二編號90、95、96、97、98、99、100、
    101、103、105、107及附表四編號１、２、３、４等案件所憑之證據，已被臺灣
    臺南地方法院九十三年度偵字第三二０號不起訴處分書所推翻，該不起訴處分書
    已成為新證據，足以推翻原確定判決依法論罪之依據。是原確定判決顯已有再審
    之理由存在云云。
二、按刑事訴訟法第四百二十二條第一項第二款所謂「發見確實之新證據」，係指該
    證據於事實審法院判決前業已存在，為法院、當事人所不知，不及調查斟酌，至
    其後始行發現，且就證據本身形式觀察，固不以絕對不須經過調查程序為條件，
    但必須顯然可認為足以動搖原有罪確定判決，足認其應受有罪或重行判決之犯罪
    事實者為限。亦即該「新證據」須可認為確實具有足以動搖原確定判決，而對受
    判決人為更不利判決之「確實性」外，尚須具備該證據係在事實審法院於判決前
    已存在，因未經發見，不及調查斟酌，或審判時未經注意，至其後始行發見之「
    新規性」特質，二者均屬不可或缺，倘若未兼備上開學理上所謂「確實性」與「
    新規性」之二種為聲請再審新證據之特性，即不能據為聲請再審之原因，迭經最
    高法院著有判例在案，可資參照。
三、惟查：
  (一)本件再審聲請人即受判決人吳權晉於九十年八月十五日，因涉嫌強盜案件，羈押
    在臺灣臺南看守所，至同年九月三日交保獲釋乙情，固有再審聲請人提出之臺灣
    臺南看守所證明書乙紙為證。然查，再審聲請人於本院九十二年度上易字第四七
    號案件審理中，除否認確定判決附表一編號68及附表二編號86之竊盜犯行外，對
    於其餘附表一、二編號１至116所示之竊盜犯行，均坦承不諱，有該案卷證資料
    可憑，並據各該被害人於警訊時指述無訛；又原確定判決認定附表一編號、65
    、69之時間分別為九十年八月中旬、同年八、九月及同年八月下旬，且均說明「
    詳實日期、時間不詳」，附表二編號113所示之時間，則為九十年九月上旬等情
    ，亦有該確定判決可憑，是上開四件竊盜案件，被害人黃仙盆等人均供稱有遭竊
    之情事，而被告亦坦承有犯該四件竊盜犯行，惟因時間相隔較久，被害人及再審
    聲請人無法記憶確實之日期而已，自難僅因再審聲請人自九十年八月十五日至同
    年九月三日遭羈押，即遽認被告無上開三件竊盜犯行，是再審聲請人提出之上開
    羈押證明書，就該證據本身形式觀察，並非確實足以動搖原有罪確定判決，自不
    具有「確實性」之聲請再審新證據之特性。
  (二)臺灣臺南地方法院檢察署九十三年度偵字第三二０號案件，其中十六件（扣除原
    確定判決附表四編號１至４所示）係原來該署九十二年度偵字第四０三二號函送
    本院併辦，因併辦之犯罪事實僅記載被竊取之處所住址，並無明確載明再審聲請
    人之犯罪時間、地點、行為態樣、被害人資料及被竊財物，且併辦意旨就此部分
    ，亦僅有被告於警訊時之自白，並無被害人筆錄、扣案物品清單等其他之補強證
    據，經本院九十二年度上易字第四七號審理後，認此部分既無其他補強證據足以
    證明再審聲請人確有連續加重竊盜犯行，即難予認定與再審聲請人起訴經判決有
    罪部分有連續犯之裁判上一罪關係，而退回檢察官，另為偵查，嗣經檢察官偵查
    終結，以再審聲請人此部分之犯行，僅有其自白為唯一證據，並無其他證據補強
    ，因認再審聲請人此部分之罪嫌尚屬不足，而為不起訴處分；其餘四件即如原確
    定判決附表四編１至４所示，業經原確定判決以與起訴經判決有罪部分，有連續
    犯裁判上一罪之關係，為起訴效力所及，而併案判決，檢察官疏未查明，再為不
    起訴處分，此觀之本院九十二年上易字第四七號判決及該案不起訴處分書自明。
    按案件曾經檢察官為不起訴處分或撤回起訴，而又違背刑事訴訟法第二百三十九
    條之規定再行起訴者，依同法第二百九十五條（即現行法第三百零三條）第四款
    規定固應諭知不受理，然若其案件起訴在先，而其後再為不起訴處分者，揆之該
    條款之文義，即無不受理之可諭知，最高法院四十九年台非字第四七號判例可資
    參照，是原確定判決附表四編號１至４既經檢察官併案並經法院判決確定，依上
    開判例意旨觀之，則其他檢察官自不應再為受理及為任何處分，縱為處分亦不足
    影響已判決確定之效力，灼然甚明。依上所述，再審聲請人提出之臺灣臺南地方
    法院檢察署九十三年度偵字第三二０號不起訴處分書，並非在事實審法院於判決
    前已存在，因未經發見，不及調查斟酌，或審判時未經注意，至其後始行發見之
    「新規性」之證據，不得作為原確定判決附表二編號90、95、96、97、98、99、
    100、101、103、105、107及附表四編號１、２、３、４等案件聲請再審之新證
    據。
四、綜上所述，本件再審聲請人提出之羈押證明書及不起訴處分書，作為聲請再審之
    新證據，尚不具備『確實性』或『新規性』，均核與前揭所述之聲請再審要件不
    符，不屬刑事訴訟法第四百二十條第一項第六款所稱之發現確實之新證據。從而
    ，再審聲請人依刑事訴訟法第四百二十條第一項第六款規定事由聲請再審，為無
    理由，應予駁回。
五、據上論斷，應依刑事訴訟法第四百三十四條第一項，裁定如主文。
中      華      民      國      九十三    年      七    月    二十六    日
                                  臺灣高等法院臺南分院刑事第六庭
                                      審判長法官  蔡    崇    義
                                            法官  宋    明    中
                                            法官  許    進    國
右正本證明與原本無異。
不得抗告。
                                      法院書記官  李     淑    華
中      華      民      國      九十三    年      七    月    二十七    日